【裁判字號】    90,訴,1969
【裁判日期】    901228
【裁判案由】    毒品危害防制條例
【裁判全文】
臺灣高雄地方法院刑事判決                          九十年度訴字第一九六九號
    公  訴  人  臺灣高雄地方法院檢察署檢察官
    被      告  甲○○
右列被告因違反毒品危害防治條例案件，經檢察官提起公訴（九十年度毒偵字第三三
００號），本院判決如左：
    主   文
甲○○連續施用第一級毒品，處有期徒刑柒月。
扣案海洛因（淨重零點零參公克，包裝重零點陸捌公克）沒收銷燬。
    事   實
一、甲○○前因施用毒品案件，經本院以八十八年度毒聲字第八０九六號裁定送勒戒
    處所觀察勒戒後，認有繼續施用毒品之傾向，另以八十八年毒聲字第八八五二號
    裁定送強制戒治，嗣其因符合停止戒治之條件，經本院以八十九年毒聲字第三八
    三四號裁定停止戒治，所餘期間付保護管束，期滿後經臺灣高雄地方法院檢察署
    檢察官於民國（下同）八十九年十二月十二日，以八十九年度戒毒偵字第一三三
    ０號不起處分確定。惟其仍不知悔改，復基於施用第一級毒品之概括犯意，自九
    十年一月間某日起至起同年七月十五日止，連續在不特定處所或高雄市○鎮區○
    ○里○○街一一０巷三號住處，以吸食香菸之方式施用第一級毒品海洛因數次。
    嗣於同年月十六日上午七時四十分許（公訴人誤認十時許），在高雄市前鎮區○
    ○○路二十一之二十四號前，因駕駛車號ＺＣ—一九五六號自用小客車與人發生
    碰撞（此部分由公訴人以九十年度偵字第一三四０八號提起公訴），經警至現場
    處理，於前揭車輛駕駛座下方查獲海洛因一包（淨重零點零三公克，包裝重零點
    六八公克）。嗣甲○○經臺灣高雄地方法院檢察署檢察官聲請，本院以九十年度
    毒聲字第四三五九號裁定令入戒治處所，施以強制戒治。
二、案經高雄市政府警察前鎮分局報請台灣高雄地方法院檢察署檢察官偵查起訴。
     理   由
一、右開事實，業據被告甲○○於警訊、偵訊及本院審理時均坦承不諱，又該扣案之
    白色粉末一包（淨重零點零三公克，包裝重零點六八公克）經送法務部調查局檢
    驗結果，認含有海洛因成分，有該局報告編號：000000000號鑑定通知
    書一紙附卷可稽，且被告為警查獲後，經採取尿液經送高雄市立凱旋醫院檢驗結
    果呈嗎啡陽性反應，此有該院高市凱醫字第００一八九號煙毒尿液檢驗成績書附
    卷可查。又被告因施用毒品案件，經本院裁定送勒戒處所觀察勒戒後，認有繼續
    施用毒品之傾向，另以八十八年毒聲字第八八五二號裁定送強制戒治，嗣其因符
    合停止戒治之條件，復經本院以八十九年毒聲字第三八三四號裁定停止戒治，期
    間付保護管束，期滿後經臺灣高雄地方法院檢察署檢察官於八十九年十二月十二
    日，以八十九年度戒毒偵字第一三三０號不起處分確定等情，有高雄地方法院檢
    察署刑案資料查註記錄表、臺灣高等法院被告全國前案紀錄表及不起訴處分書附
    卷可憑，其於五年內再犯毒品危害防制條例第十條之罪，經檢察官聲請本院以九
    十年度毒聲字第四三五九號裁定令入戒治處所施以強制戒治，亦有本院九十年度
    毒聲字第四三五九號裁定一份在卷可憑。職是，本件事證明確，被告犯行洵堪認
    定。
二、核被告所為，係犯毒品危害防制條例第十條第一項之施用第一級毒品罪。被告持
    有第一級毒品海洛因後，進而施用，其持有之低度行為應為施用之高度行為所吸
    收，不另論罪。被告先後多次施用第一級毒品海洛因之犯行，時間緊接，手段相
    同，均觸犯構成要件相同之罪，顯係基於概括犯意反覆為之，為連續犯，應依刑
    法第五十六條之規定，以一罪論。爰審酌被告前因施用毒品案件，經送強制戒治
    期滿，檢察官為不起訴處分確定後，仍未戒絕毒品，再犯相同之罪，且期間長達
    六個多月之久，顯見其戒毒意志不堅，惟念其施用毒品乃自戕一己健康，尚未危
    害他人且犯後坦承犯行態度良好等一切情狀，量處如主文所示之刑，以資懲儆。
    至扣案海洛因一包（淨重零點零三公克），依毒品危害防制條例第十八條第一項
    前段規定諭知沒收並銷燬，鑑驗耗損部分，因已滅失，故不予宣告沒收，併予敘
    明。
三、又被告於前揭查獲當日，經警採尿送高雄市立凱旋醫院檢驗，檢驗結果亦呈安非
    他命陽性陽性反應，此有前揭煙毒尿液檢驗成績書附卷足憑，且被告坦承有於九
    十年七月間開始施用第二級毒品安非他命（見本院九十年十二月二十日審判筆錄
    ），是被告是否另涉有毒品危害防制條例第十條第二項施用第二級毒品安非他命
    之犯行，本院無從加以審究，宜由檢察官另行偵辦，附此敘明。
據上論斷，應依刑事訴訟法第二百九十九條第一項前段，毒品危害防制條例第十條第
一項、第十八條第一項前段，刑法第十一條、第五十六條，判決如主文。
本案經檢察官葉淑文到庭執行職務。
中      華      民      國      九十      年    十二    月    二十八    日
                                臺灣高雄地方法院刑事第七庭
                                    審判長法  官    黃蕙芳
                                          法  官    何清富
                                          法  官    張茹棻
右正本證明與原本無異。
如不服本判決，應於判決送達後十日內，向本院提出上訴狀。
                                          書記官    李忠霖
中      華      民      國      九十      年    十二    月    二十八    日
附錄法條：
毒品危害防制條例第十條
施用第一級毒品者，處六月以上五年以下有期徒刑。
施用第二級毒品者，處三年以下有期徒刑。
毒品危害防制條例第十八條
查獲之毒品及專供製造或施用毒品之器具，不問屬於犯人與否，均沒收銷
燬之。但合於醫藥或研究之用者，得不予銷燬。
前項合於醫藥或研究用毒品或器具之管理辦法，由法務部會同行政院衛生
署定之。


司法院資訊處製作；財團法人民間司法改革基金會備份。
